【裁判字號】    95,訴,982
【裁判日期】    951018
【裁判案由】    竊盜等
【裁判全文】
臺灣臺中地方法院宣示判決筆錄             95年訴字第982號
公  訴  人  臺灣臺中地方法院檢察署檢察官
被      告  乙○○
                    國民
上列被告因竊盜等案件，經檢察官提起公訴（九十五年度偵緝字
第三七○號），本院合議庭裁定由受命法官獨任進行認罪協商程
序後，於中華民國九十五年十月十八日下午五時，在本院第三法
庭宣示判決，出席職員如下：
審判長起立朗讀判決主文、犯罪事實要旨、處罰條文，及告以上
訴限制、期間並提出上訴狀之法院，且諭知記載其內容：
一、主  文：
乙○○連續意圖為自己不法之利益，以無線方式盜用他人電信設
備通信，處有期徒刑月，如易科罰金，以銀元佰元即新臺幣
玖佰元折算壹日，緩刑貳年。序號為000000000000
000號行動電話機具壹支沒收。
二、犯罪事實
    乙○○於民國九十四年一月十四日上午八時許前某時，在與
    甲○○共同居住之臺中縣龍井鄉○○路（起訴書誤載為沙田
    路）三段五一號五樓，趁甲○○不在之際，基於為自己不法
    所有之意圖，下手竊取甲○○置於抽屜內，由甲○○向遠傳
    電信股份有限公司（以下簡稱遠傳電信公司）申請租用之電
    話號碼0000000000號ＳＩＭ卡得手後，再基於意
    圖使自己得以使用上開行動電話號碼而免繳租金、通話費等
    不法利益之概括犯意，自同年月十四日上午八時許起，至同
    年月二十二日上午六時許止，將該ＳＩＭ卡插入序號為00
    0000000000000號行動電話機具後，在臺中市
    區各地，以上開行動電話機具撥號啟動ＳＩＭ卡內含屬電腦
    電磁紀錄之電子序號及內碼，向遠傳電信公司傳送無線電磁
    訊號，隱瞞其非合法使用人之事實，撥打親友所使用之電話
    多次，使遠傳電信公司各基地臺之電腦網路交換系統陷於錯
    誤，誤以為是合法使用者之行動電話所撥打，而予以接收通
    信，並列帳於甲○○名下，以此無線之方式，連續盜用他人
    電信設備通信，並因而獲得免付電話費用合計新臺幣（下同
    ）四萬八千五百七十四元（起訴書誤載為四萬九千六百五十
    六元）之不法利益。嗣因甲○○接獲遠傳電信公司通知有高
    額電信費未繳，經甲○○調閱該行動電話通聯紀錄並報警處
    理，始循線查悉上情。
三、處罰條文：
    電信法第五十六條第一項、第六十條，刑法第二條第一項前
    段、第十一條、修正前第五十六條、第三百二十條第一項、
    修正前第五十五條、修正前第四十一條第一項前段、第七十
    四條第一項第一款，罰金罰鍰提高標準條例第一條前段、修
    正前罰金罰鍰提高標準條例第二條，現行法規所定貨幣單位
    折算新臺幣條例第二條。
四、按被告行為後，九十四年二月二日修正公布之刑法，業於九
    十五年七月一日施行，新刑法第二條第一項之規定，係規範
    行為後法律變更所生新舊法律比較適用之準據法，於新刑法
    施行後，應適用新刑法第二條第一項之規定，為「從舊從輕
    」之比較。另於比較時應就罪刑有關之共犯、未遂犯、想像
    競合犯、牽連犯、連續犯、結合犯，以及累犯加重、自首減
    輕暨其他法定加減原因（如身分加減）與加減比例等一切情
    形，本於統一性及整體性原則，綜其全部罪刑之結果而為比
    較（最高法院九十五年五月二十三日刑事庭第八次會議決議
    參照）。本案涉及法律變更之部分如下：
  (一)刑法第三百二十條第一項之竊盜罪，其法定刑為得科五百元
    以下罰金，然被告行為後，於九十五年六月十四日增訂刑法
    施行法第一條之一，並規定：「中華民國九十四年一月七日
    刑法修正施行後，刑法分則編所定罰金之貨幣單位為新臺幣
    。九十四年一月七日刑法修正時，刑法分則編未修正之條文
    定有罰金者，自九十四年一月七日刑法修正施行後，就其所
    定數額提高為三十倍。但七十二年六月二十六日至九十四年
    一月七日新增或修正之條文，就其所定數額提高為三倍。」
    ，且九十四年二月二日公布九十五年七月一日施行之刑法第
    三十三條第五款修正為：「主刑之種類如下：˙˙˙五、罰
    金：新臺幣一千元以上，以百元計算之。」，是依修正後之
    法律，刑法第三百二十條第一項竊盜罪所得科處之罰金刑最
    高為新臺幣一萬五千元、最低為新臺幣一千元；而被告行為
    時適用之罰金罰鍰提高標準條例第一條前段規定：「依法律
    應處罰金、罰鍰者，就其原定數額得提高為二倍至十倍。但
    法律已依一定比率規定罰金或罰鍰之數額或倍數者，依其規
    定」、現行法規所定貨幣單位折算新臺幣條例第二條規定：
    「現行法規所定金額之貨幣單位為圓、銀元或元者，以新臺
    幣之三倍折算之。」，及修正前刑法第三十三條第五款規定
    ：「主刑之種類如下：˙˙˙五、罰金：一元以上。」，是
    依行為時之法律，刑法第三百二十條第一項竊盜罪所得科處
    之罰金刑最高為新臺幣一萬五千元、最低為新臺幣三十元。
    因此，比較上述修正前、後之刑罰法律，自以被告行為時之
    舊法即依修正前刑法第三十三條第五款，並配合罰金罰鍰提
    高標準條例第一條前段，對被告為有利。
  (二)修正前刑法第五十五條關於牽連犯之規定為：「‧‧‧犯一
    罪而其方法或結果之行為犯他罪名者，從一重處斷。」；而
    修正後之刑法，已刪除牽連犯之規定，則修正後刑法之規定
    ，被告所犯竊盜罪及盜用他人電信設備通信罪即應依數罪併
    罰之規定分論併罰。因之比較新舊法規定之結果，應以修正
    前之規定較有利於被告。
  (三)被告行為時之刑法第四十一條第一項前段規定：「犯最重本
    刑為五年以下有期徒刑以下之刑之罪，而受六個月以下有期
    徒刑或拘役之宣告，因身體、教育、職業、家庭之關係或其
    他正當事由，執行顯有困難者，得以一元以上三元以下折算
    一日，易科罰金。」；又被告行為時之易科罰金折算標準，
    修正前罰金罰鍰提高標準條例第二條前段（業於九十四年五
    月十七日刪除）規定，就其原定數額提高為一百倍折算一日
    ，則本件被告行為時之易科罰金折算標準，應以銀元三百元
    折算一日，經折算為新臺幣後，應以新臺幣九百元折算為一
    日。惟九十五年七月一日施行之刑法第四十一條第一項前段
    則規定：「犯最重本刑為五年以下有期徒刑以下之刑之罪，
    而受六個月以下有期徒刑或拘役之宣告者，得以新臺幣一千
    元、二千元或三千元折算一日，易科罰金。」，比較修正前
    後之易科罰金折算標準，以九十五年七月一日修正公布施行
    前之規定，較有利於被告。
  (四)綜合上述各條文修正前、後之比較，揆諸前揭最高法院決議
    及修正後刑法第二條第一項規定之「從舊、從輕」原則，自
    應適用被告行為時之法律，即修正前刑法之相關規定，予以
    論處。
五、又按，盜用他人通信設備通信罪者，其電信器材不問屬於犯
    人與否，沒收之，係採義務沒收主義，法院並無斟酌裁量之
    餘地（最高法院八十九年度臺非字第二六四號、八十八年度
    臺非字第二五號、八十六年度臺非字第一三五號判決意旨參
    照）。查被告係使用之序號為0000000000000
    00號之行動電話機具，以盜用證人甲○○申租之前揭門號
    ＳＩＭ卡，該行動電話機具雖未扣案，然此屬被告盜用他人
    電信設備通信所使用之電信器材，業如前述，不問為犯人所
    有與否，應依電信法第六十條規定宣告沒收，附此敘明。
六、協商判決除有刑事訴訟法第四百五十五條之四第一項第一款
    於本訊問程序終結前，被告撤銷協商合意或檢察官撤回協商
    聲請者；第二款被告協商之意思非出於自由意志者；第四款
    被告所犯之罪非第四百五十五條之二第一項所定得以聲請協
    商判決者；第六款被告有其他較重之裁判上一罪之犯罪事實
    者；第七款法院認應諭知免刑或免訴、不受理者情形之一，
    及違反同條第二項「法院應於協商合意範圍內為判決；法院
    為協商判決所科之刑，以宣告緩刑或二年以下有期徒刑、拘
    役或罰金為限」之規定者外，不得上訴。
七、本件如得上訴，而如不服本件判決，得自收受宣示判決筆錄
    送達之日起十日內，向本院提出上訴書狀，上訴於第二審法
    院。
中    華    民    國    95    年    10    月    18    日
                      刑事第三庭
                                    書記官  陳玉芬
                                    法  官  郭妙俐
上開正本證明與原本相同
                                    書記官  陳玉芬
中    華    民    國    95    年    10    月    18    日
附錄本案論罪科刑法條全文
電信法第五十六條：
意圖為自己或第三人不法之利益，以有線、無線或其他電磁方式
，盜接或盜用他人電信設備通信者，處五年以下有期徒刑，得併
科新台幣一百五十萬元以下罰金。
意圖供自己或第三人盜接或盜用他人電信設備通信，而製造、變
造或輸入電信器材者，處一年以上七年以下有期徒刑，得併科新
台幣三百萬元以下罰金。意圖供第三人盜接或盜用他人電信設備
通信，而販賣、轉讓、出租或出借電信器材者，亦同。
意圖供自己或第三人犯罪之用而持有前項之電信器材者，處三年
以下有期徒刑，得併科新台幣五十萬元以下罰金。
第一項及第二項之未遂犯罰之。
刑法第三百二十條：
意圖為自己或第三人不法之所有，而竊取他人之動產者，為竊盜
罪，處五年以下有期徒刑、拘役或五百元以下罰金。意圖為自己
或第三人不法之利益，而竊佔他人之不動產者，依前項之規定處
斷。
前二項之未遂犯罰之。


司法院資訊處製作；財團法人民間司法改革基金會備份。
